【裁判字號】    89,易,937
【裁判日期】    891113
【裁判案由】    違反電子遊戲場業管理條例
【裁判全文】
臺灣苗栗地方法院刑事判決                          八十九年度易字第九三七號
    公  訴  人  臺灣苗栗地方法院檢察署檢察官
    被      告  甲○○
右列被告因違反電子遊戲場業管理條例案件，經檢察官聲請簡易處刑（八十九年度偵
字第三一五四號），本院簡易庭認不宜簡易處刑，應依通常程序審理，本院判決如左
：
    主  文
甲○○無罪。
    理  由
一、公訴意旨略以：被告甲○○為「妙幸行」（設於苗栗縣竹南鎮○○里○鄰○○路
    一一六號一樓，專營電視遊樂器及卡匣之買賣交換）之實際負責人，明知未依電
    子遊戲場業管理條例規定辦理營利事業登記者，不得經營電子遊戲場業，竟於八
    十九年二月三日該條例公布施行後，仍在上開地點設置益智娛樂類遊戲電子遊戲
    機二台（九七格鬥天王乙台、馴服者乙台），每次投入新台幣（下同）十元硬幣
    一枚，可使用十分鐘，供不特定人益智娛樂用。嗣於八十九年七月五日十六時四
    十五分許，適有三名客人徐文達、張添鈞及陳嘉霖在內使用上開電子遊戲機，為
    警當場查獲，並查獲上開電子遊戲機二台及機台內所獲投幣金額一百五十元。因
    認被告違反電子遊戲場業管理條例第十五條之規定，應依同條例第二十二條之規
    定處斷云云。
二、按犯罪事實應依證據認定之，無證據不得推定其犯罪事實，刑事訴訟法第一百五
    十四條定有明文。又按認定不利於被告之事實須依積極證據，苟積極證據不足為
    不利於被告事實之認定時，即應為有利於被告之認定，更不必有何有利之證據，
    最高法院三十年上字第八一六號判例可資參照。另按依電子遊戲場業管理條例所
    稱電子遊戲場業，指設置電子遊戲機供不特定人益智娛樂之營利事業，該條例第
    三條定有明文；同條例第五條就電子遊戲場業之營業，依所擺設電子遊戲機種類
    之不同而分為普通級及限制級，第八條規定電子遊戲場之申請設立時，其營業場
    所應符合相關之都巿計畫法、區域計畫法、土地使用管制、建築法令及消防法令
    等之規定，第九條則規定電子遊戲場業之營業場所，應距離學校、醫院相當之距
    離以上，第十六條規定：「非電子遊戲場業之其他營利事業，不得就其營業場所
    ，供他人設置電子遊戲機營業。」第二十八條規定：「違反第十六條規定者，處
  行為人新台幣十萬元以上五十萬元以下罰鍰，並限期令其改善；屆期仍未改善者
    ，按次連續處罰至其改善為止。」足見該條例第十五條之規範對象，應係專以設
    置電子遊戲機且具有一定規模之營利事業，至如其他營業場所，於原本所營事業
    外，另行擺設電子遊戲機者，應無電子遊戲場業管理條例第十五條規定之適用。
三、本件公訴人認被告涉犯上開罪嫌，無非以被告自白其於所經營之妙幸行擺設電動
    遊戲機二台及證人徐文達、張添鈞及陳嘉霖於警訊證述屬實為其主要論據。然訊
    之被告雖坦承於前揭時地經警查獲二台電動遊戲機等事實，惟堅決否認有何違反
    上開規定之犯行，辯稱：伊主要是經營電視遊樂器及卡匣之買賣交換，二台電動
    遊戲機係供客人試打卡匣等語。經查被告係妙幸行之實際負責人，經被告於偵訊
    時自承明確，並有營利事業登記資料附卷可稽，且該公司經營之項目有：經營電
    視遊樂器及卡匣之買賣交換等，有前開營利事業登記資料可按，另被告係經營妙
    幸行附擺設電子遊戲機，亦有苗栗縣稅捐稽徵處竹南分處之八八苗稅竹一字第八
    八六二二一九七號函及臨檢案件檢查紀錄表各一份附卷可稽，足徵被告經營之妙
    幸行非專以擺設電子遊戲機為業，非電子遊戲場業管理條例第十五條所處罰之對
    象，自難繩以同條例第二十二條規定之罪責。此外，復查無其他積極證據足資證
    明被告有何犯行，揆諸首開說明，不能證明被告犯罪，自應為無罪之諭知。
據上論斷，應依刑事訴訟法第四百五十二條、第三百零一條第一項，判決如主文。
本案經檢察官戴瑞麒到庭執行職務
中      華      民      國      八十九      年      十一    月   十三   日
                                   臺灣苗栗地方法院刑事庭
                                       法  官  林  靜  雯
右正本證明與原本無異。
如不服本判決，應於判決送達後十日內向本院提出上訴狀( 應附繕本 )。
                                        書記官   李坤益
中    華    民    國            八十九    年    十一    月     十七     日


司法院資訊處製作；財團法人民間司法改革基金會備份。
